臺灣臺中地方法院刑事判決　　　　　　　99年度訴字第3295號
公　訴　人　臺灣臺中地方法院檢察署檢察官
被　　　告　陳文仕
選任辯護人　莊婷聿律師
上列被告因違反毒品危害防制條例案件，經檢察官提起公訴（99
年度偵字第12459號、第15267號），本院判決如下：
    主    文
陳文仕販賣第二級毒品，累犯，處如附表編號一「主文」欄所示
之刑（含宣告刑及從刑）；又販賣第一級毒品，共貳罪，均累犯
，各處如附表編號二、三「主文」欄所示之刑（含宣告刑及從刑
）。應執行無期徒刑；未扣案之販賣毒品所得財物新臺幣伍萬貳
仟元均沒收，如全部或一部不能沒收時，以其財產抵償之；扣案
之SAMSUNG行動電話壹支沒收。
    犯罪事實
一、陳文仕前因竊盜案件，經臺灣苗栗地方法院以95年度易字第
    522號判決判處有期徒刑7月確定；另因轉讓第二級毒品案件
    ，經臺灣苗栗地方法院以96年度訴字第199號判決判處有期
    徒刑4月確定；再因持有第一級毒品及施用第二級毒品案件
    ，經臺灣苗栗地方法院以96年度易字第300號判決判處有期
    徒刑4月、8月，應執行有期徒刑10月確定；嗣上開案件經臺
    灣苗栗地方法院以96年度聲減字第608號裁定減刑為有期徒
    刑3月15日、2月、2月及4月，並合併定應執行刑為有期徒刑
    10月15日確定，於民國（下同）96年12月20日縮刑期滿執行
    完畢。詎其仍不知悔改，明知海洛因及甲基安非他命分別為
    為毒品危害防制條例第2條第2項第1、2款所列管之第一級毒
    品及第二級毒品，不得非法持有、販賣、施用，竟為圖厚利
    ，而基於販賣第一級毒品海洛因及販賣第二級毒品甲基安非
    他命以營利之各別犯意，分別於下列時、地，以下列方式，
    販賣第一級毒品海洛因及第二級毒品甲基安非他命予吳茂毅
    及續天頤、周玉美等人：
（一）陳文仕於99年1月11日21時18分許，接獲吳茂毅以所持用
      之0000000000號行動電話撥打其所持用之0000000000號行
      動電話與之聯繫後，2人旋相約在國道一號高速公路苗栗
      交流道附近某處，由陳文仕親自以新臺幣（下同）2萬100
      0元之價格，販賣第二級毒品甲基安非他命約16、17 公克
      予吳茂毅，並同意吳茂毅暫行積欠價金，待吳茂毅將所販
      入之甲基安非他命販出後，再以所收取之價金清償。後陳
      文仕於同年1月14日19時16分許，以其所持用之000000000
      0號行動電話撥打吳茂毅所持用之0000000000號行動電話
      向吳茂毅詢問何時可償還積欠之價金？吳茂毅因而於同日
      約23時許，前至2人所相約之國道一號高速公路苗栗交流
      道附近某處，交付現金2萬1000元予陳文仕，以茲清償上
      開所積欠之購毒價金。
（二）又陳文仕於99年1月間某日，在國道一號高速公路苗栗交
      流道附近某處，同時以2萬元之價格，販賣第一級毒品海
      洛因，及以2萬1000元之價格，販賣第二級毒品甲基安非
      他命予吳茂毅，並當場由陳文仕親自交付上開第一、二級
      毒品予吳茂毅，且同意吳茂毅暫行積欠購毒價金，嗣吳茂
      毅於販賣上開所購得之第一、二級毒品後，陸續償還所積
      欠之價金，迄今尚積欠陳文仕2萬元價金未清償。
（三）再陳文仕於99年3月15日23時55分許至翌日凌晨1時9分許
      ，接獲續天頤持用周玉美所使用之0000000000號行動電話
      撥打其所持用之0000000000號行動電話與之聯繫交易毒品
      事宜後，於99年3月16日凌晨3時許，前往續天頤與周玉美
      共同承租位於新竹市○○街43之3號4樓租屋處，向續天頤
      、周玉美收取現金1萬元，旋即離開該租屋處前向他人購
      買毒品；約莫1小時後，陳文仕返回上開租屋處，將價值
      各約5000元之第一級毒品海洛因及第二級毒品甲基安非他
      命交付予續天頤及周玉美，以此方式同時販賣第一級毒品
      海洛因及第二級毒品甲基安非他命予續天頤、周玉美2人
      。
二、嗣因周玉美、續天頤於99年3月18日15時30分許，在新竹市
    ○○街43之3號4樓，為警查獲其2人持有第一級毒品海洛因
    及第二級毒品甲基安非他命，經周玉美供出其所持有之毒品
    來源為陳文仕，並配合警方調查撥打電話予陳文仕，陳文仕
    因而前往新竹市○○街43之3號4樓赴約，當場為警查獲其持
    有第一級毒品海洛因4包（合計驗餘淨重約18.45公克，純質
    淨重為10.32公克）、第二級毒品甲基安非他命2包（驗前總
    毛重12.24公克、包裝塑膠袋總重約1.22公克，抽測純度值
    推估驗前總純質淨重約10.97公克）、現金17萬6600元及SAM
    SUNG行動電話1支；暨吳茂毅經警聲請對其所持用之0000000
    000號行動電話施以通訊監察，發現其與陳文仕涉嫌為毒品
    之交易，復於99年2月5日22時30分許，在吳茂毅所駕駛之38
    19-DF號自小客車上，為警查獲吳茂毅持有第一級毒品海洛
    因及第二級毒品甲基安非他命，經其供出其曾向陳文仕購買
    毒品販賣，及所持有之毒品來源亦為陳文仕，因而循線查悉
    上情。
三、案經臺灣臺中地方法院檢察署檢察官自動檢舉暨新竹市警察
    局第三分局報告臺灣新竹地方法院檢察署呈請臺灣高等法院
    檢察署核轉臺灣臺中地方法院檢察署檢察官偵查起訴。
    理    由
壹、證據能力部分
一、按被告以外之人於審判外之言詞或書面陳述，除法律有規定
    者外，不得作為證據；又被告以外之人於檢察事務官、司法
    警察官或司法警察調查中所為之陳述，與審判中不符時，其
    先前之陳述具有較可信之特別情況，且為證明犯罪事實存否
    所必要者，得為證據，刑事訴訟法第159條第1項、第159條
    之2定有明文。而所謂「前後陳述不符」之要件，應就前後
    階段之陳述進行整體判斷，以決定其間是否具有實質性差異
    ，惟無須針對全部陳述作比較，陳述之一部分有不符，亦屬
    之。而所謂「較可信之特別情況」之情形，亦應就前後陳述
    時之各種外部情況進行比較，以資決定何者外部情況具有可
    信性。若陳述係在特別可信之情況下所為，則虛偽陳述之危
    險性即不高，雖係審判外陳述，或未經被告反對詰問，仍得
    承認其有證據能力。所稱「外部情況」之認定，例示如下：
    1.時間之間隔：陳述人先前陳述是在記憶猶新的情況下直接
      作成，一般與事實較相近，事後即可能因記憶減弱或變化
      ，致有不清晰或陳述不符之現象發生。
    2.有意識的迴避：由於先前陳述時被告未在場，是陳述人直
      接面對詢問警員所為陳述較為坦然；事後可能因陳述人對
      被告有所顧忌或同情，因而在被告面前較不願陳述不利被
      告之事實。
    3.受外力干擾：陳述人單獨面對檢察事務官或司法警察（官
      ）所為之陳述，程度上較少會受到強暴、脅迫、詐欺、利
      誘或收買等外力之影響，其陳述較趨於真實。若被告在庭
      或有其他成員參與旁聽時，陳述人可能會本能的作出迴避
      對被告不利之證述，或因不想生事乃虛構事實而為陳述。
    4.事後串謀：目擊證人對警察描述所目睹情形，因較無時間
      或動機去編造事實，客觀上亦較難認與被告間有勾串情事
      ，其陳述具有較可信性。但事後因特殊關係，雙方可能因
      串謀而統一口徑；或事後情況變化，兩者從原先敵對關係
      變成現在友好關係等情形，其陳述即易偏離事實而較不可
      信。
    5.警詢或檢察事務官偵查時，有無辯護人、代理人或親友在
      場：如有上開親誼之人在場，自可期待證人為自由從容之
      陳述，其證言之可信度自較高。
    6.警詢或檢察事務官所作之偵查筆錄記載是否完整：如上開
      筆錄對於犯罪之構成要件、犯罪態樣、加重減輕事由或起
      訴合法要件等事實或情況，均翔實記載完整，自可推定證
      人之陳述，與事實較為相近，而可信為真實。
    查本案證人吳茂毅及周玉美於警詢中及本院審理時之證述，
    有前後陳述不符之情形，本院審酌證人吳茂毅及周玉美於警
    詢中之證述，因距案發日較近，當時記憶較深刻，可立即反
    應所知，不致因時隔日久而遺忘案情；且較無來自被告或其
    他成員同庭在場之壓力而出於虛偽不實之指證，或故為迴護
    被告之機會，揆諸上開說明，應認其等於警詢中所為之陳述
    ，客觀上應具有較可信之特別情況，且亦為證明犯罪事實存
    否所必要，是依上揭規定，證人吳茂毅、周玉美於警詢中之
    證言自有證據能力，被告之辯護人認證人吳茂毅、周玉美之
    警詢筆錄為被告以外之人於審判外之陳述，無證據能力，容
    有所誤，並不足取。另證人續天頤於警詢中之證述，因本院
    並不採為認定被告是否有公訴人所指犯罪事實之依據，尚無
    庸贅述該部分有無證據能力，均附此敘明。
二、次按被告以外之人於偵查中向檢察官所為陳述，除顯有不可
    信之情況者外，得為證據，刑事訴訟法第159條之1第2項定
    有明文。偵查中對被告以外之人所為之偵查筆錄，或被告以
    外之人向檢察官所提之書面陳述，性質上均屬傳聞證據。惟
    現階段刑事訴訟法規定檢察官代表國家偵查犯罪、實施公訴
    ，依法其有訊問被告、證人及鑑定人之權，證人、鑑定人且
    須具結，而實務運作時，檢察官偵查中向被告以外之人所取
    得之陳述，原則上均能遵守法律規定，不致違法取供，其可
    信度極高。職是，被告以外之人前於偵查中已具結而為證述
    ，除反對該項供述得具有證據能力之一方，已釋明「顯有不
    可信之情況」之理由外，不宜即遽指該證人於偵查中之陳述
    不具證據能力。查被告之辯護人雖對證人吳茂毅、周玉美及
    續天頤於偵訊中證述之證據能力，均聲明異議，然被告及其
    辯護人均未曾提及檢察官在偵查時有不法取供之情形，且未
    釋明上開供述有何顯不可信之情況，依前述說明，上開證人
    於偵查中之證言自具有證據能力。雖被告之辯護人以上述證
    人於偵查中之證詞，未經交互詰問，認無證據能力，惟按詰
    問權係指訴訟上當事人有在審判庭輪流盤問證人，以求發現
    真實，辨明供述證據真偽之權利；此與證據能力係指符合法
    律所規定之證據適格，而得成為證明犯罪事實存在與否之證
    據資格，性質上並非相同。偵查中檢察官為蒐集被告犯罪證
    據，訊問證人旨在確認被告嫌疑之有無及內容，與審判期日
    透過當事人之攻防，調查證人以認定事實之性質及目的，尚
    屬有別。偵查中訊問證人，法無明文必須傳喚被告使其在場
    ，故刑事訴訟法第248條第1項前段雖規定：「如被告在場者
    ，被告得親自詰問」，事實上亦難期被告有於偵查中行使詰
    問權之機會。此項未經被告詰問之被告以外之人於偵查中向
    檢察官所為之陳述，依刑事訴訟法第159條之1第2項之規定
    ，原則上屬於法律規定為有證據能力之傳聞證據，於例外顯
    有不可信之情況，始否定其得為證據。是得為證據之被告以
    外之人於偵查中所為之陳述，因其陳述未經被告詰問，應認
    屬於未經合法調查之證據，非為無證據能力，而禁止證據之
    使用。此項詰問權之欠缺，非不得於審判中由被告行使以補
    正，而完足為經合法調查之證據（最高法院97年度臺上字第
    356、96年度臺上字第3923號判決意旨參照）。而證人吳茂
    毅、周玉美及續天頤均於審理時以證人身分，經具結而為陳
    述，並經被告及辯護人之反對詰問，且均使檢察官、被告、
    辯護人有辯論之機會，而踐行合法調查證據程序，是被告之
    辯護人以上述證人於偵查中之證詞，未經交互詰問而認應無
    證據能力，依上開判決意旨，應無足採，故上開證人於偵訊
    中具結所為之證述，自均有證據能力無疑。
三、復按所謂被告以外之人於審判外之陳述，係指被告以外之人
    就其曾經參與或見聞之事實，事後追憶並於審判外為陳述者
    而言。如被告以外之人係被告犯罪之共同正犯、共犯、相對
    人、被害人或其他關係人，而於被告實行犯罪行為時與被告
    為言詞或書面對談，且其對話之本身即係構成被告犯罪行為
    之部分內容者，因非屬其事後就曾經與聞之事實所為之追憶
    ，自與審判外之陳述有間，二者不容混淆。又國家基於犯罪
    偵查之目的，對被告或犯罪嫌疑人進行通訊監察，乃係以監
    控與過濾受監察人通訊內容之方式，蒐集對其有關之紀錄，
    並將該紀錄予以查扣，作為認定犯罪與否之證據，屬於刑事
    訴訟上強制處分之一種，而監聽係通訊保障及監察法（下稱
    通保法）所定通訊監察方法之一，司法警察機關依法定程序
    執行監聽取得之錄音，係以錄音設備之機械作用，真實保存
    當時通訊之內容，如通訊一方為受監察人，司法警察在監聽
    中蒐集所得之通訊者對話，若其通話本身即係被告進行犯罪
    中構成犯罪事實之部分內容，則依前開說明，自與所謂「審
    判外之陳述」無涉，應不受傳聞法則之規範，當然具有證據
    能力（最高法院97年度臺上字第1069號判決意旨可資參照）
    。復按有事實足認被告或犯罪嫌疑人有最輕本刑為3年以上
    有期徒刑之罪嫌，並危害國家安全或社會秩序情節重大，而
    有相當理由可信其通訊內容與本案有關，且不能或難以其他
    方法蒐集或調查證據者，得發通訊監察書，通訊保障及監察
    法第5條第1項第1款定有明文。再按通訊監察特徵之一，乃
    對於尚未發生、存在之通訊進行蒐證，要與一般之搜索、扣
    押，係對於已經存在之犯罪證據進行搜取之情形有別，故在
    實施通訊監察作為中，往往有原先意想不到之其他犯罪證據
    資料出現，此種在合法監察之中所偶然發覺之證據，既非「
    非法取得」，參照刑事訴訟法第137條關於另案合法搜索扣
    押所得之證據，可受容許之法理，自亦不應受排斥（最高法
    院98年度台上字第4173號判決意旨參照）。查本件證人吳茂
    毅所持用之0000000000號行動電話之通訊監察，業為本院核
    准在案，有本院98年度聲監字第1299號、98年度聲監續字第
    43 號通訊監察書及詳載其監察電話、對象、起迄時間與譯
    文紀錄等附卷可參，係依法所為之監聽；且證人吳茂毅係被
    告實施犯罪行為之相對人，而監聽之內容又係有關證人吳茂
    毅持用該行動電話與被告聯繫交易毒品之事宜，係屬被告進
    行本件犯罪行為之對話內容，並非所謂被告或被告以外之人
    於審判外之陳述，依前揭說明，本件通訊監察所得之錄音自
    無傳聞法則之適用；又本件通訊監察係屬依法定程序於另案
    監聽中所獲得之證據，依上開說明，亦應容許作為本案之證
    據使用，而具證據能力無疑，至辯護人以被告並無收受本件
    通訊監察書，而認本件係違法監聽，應不具證據能力云云，
    惟按通訊保障及監察法第15條雖明定：通訊監察案件之執行
    機關於監察通訊結束時，應敘明受監察人之姓名、住所或居
    所報由檢察官、綜理國家情報工作機關陳報法院通知受監察
    人，然本件係另案監聽所得之證據，已詳如前述，被告並非
    本件通訊監察之受監察人，依上開規定，並無庸通知被告，
    辯護人據此而認本件通訊監察不具證據能力，尚屬無據，附
    此敘明。另按通訊監察錄音之譯文，僅屬依據監聽錄音結果
    予以翻譯之文字，固具文書證據之外觀，但實際上仍應認監
    聽所得之錄音帶或光碟，始屬調查犯罪所得之證物；刑事訴
    訟法第165條之1第2項所稱之證物，如其蒐證程式合法，並
    經合法調查，自具證據能力。因此檢察官如提出通訊監察錄
    音之譯文為其證據方法，實乃以其監聽所得之錄音帶或光碟
    ，為調查犯罪所得之證物，法院本應依刑事訴訟法第165條
    之1所列之方法調查，以判斷該錄音帶或光碟是否與通訊監
    察錄音之譯文相符。而監聽錄音製作之譯文，雖通常為偵查
    犯罪機關單方面製作，然若被告或訴訟關係人對其真實性並
    無爭執，經法院於審判期日提示譯文供當事人辨認、表示意
    見並為辯論者，程序自屬適法（最高法院95年度臺上字第
    295號、94年度臺上字第4665號判決意旨參照）。查本案上
    開行動電話監聽，取證程式未見違法情事，已如前述；而警
    方依監聽錄音所製作之監聽譯文，經本院提示予公訴人、被
    告及其辯護人後，供其等辨認、表示意見並為辯論，迄言詞
    辯論終結前均未就譯文之真實性有所爭執，本院復查無其他
    不法之情狀，依上開說明，本件卷內通訊監察譯文亦具證據
    能力。
四、再按證據能力乃證據資料容許為訴訟上證明之資格，屬證據
    形式上之資格要件；至證據之證明力，則為證據之憑信性及
    對於待證事實實質上之證明價值。證據資料必須具有證據能
    力，容許為訴訟上之證明，並在審判期日合法調查後，始有
    證明力可言，而得為法院評價之對象。又刑事訴訟法第159
    條之4規定，可作為證據之文書有：一、除顯有不可信之情
    況外，公務員職務上製作之紀錄文書、證明文書。二、除顯
    有不可信之情況外，從事業務之人於業務上或通常業務過程
    所須製作之紀錄文書、證明文書。三、除前二款之情形外，
    其他於可信之特別情況下所製作之文書。而該法條第二款所
    稱從事業務之人於業務上或通常業務過程所須製作之紀錄文
    書、證明文書，因係於通常業務過程不間斷、有規律而準確
    之記載，且大部分紀錄係完成於業務終了前後，無預見日後
    可能會被提供作為證據之不實登載動機，不實之可能性小，
    除非該等紀錄文書或證明文書有顯然不可信之情況，否則有
    承認其為證據之必要；因此，採取上開文書作為證據，應注
    意該文書之製作，是否係於例行性之業務過程中，基於觀察
    或發現而當場或即時記載之特徵。經查，卷附之門號000000
    0000號之雙向通聯紀錄資料，本係由該電信業者為計算電話
    通話費用，而以電信業者管控中之電腦設備逐筆紀錄通話門
    號之通話日期、時間長短、通話對方門號等。則上開門號通
    聯紀錄資料，顯非為訴訟上之特定目的而製作，而係屬於通
    常業務過程中不間斷的有規律記載，是其記載者，不具有個
    案性質，自係屬於從事業務之人於業務上或通常業務過程所
    須製作之紀錄文書，復查無顯不可信之情況，上開門號0000
    000000號之雙向通聯紀錄資料，應具有證據能力。
五、另按法院或檢察官得囑託醫院、學校或其他相當之機關、團
    體為鑑定，或審查他人之鑑定，並準用第203條至第206條之
    1 之規定（不包括第202條囑託個人鑑定時應命鑑定人於鑑
    定前具結之規定），而鑑定之經過及其結果，應命鑑定人以
    言詞或書面報告，刑事訴訟法第208條第1項前段及第206條
    第1項分別定有明文。另現行刑事訴訟法關於鑑定之規定，
    除選任自然人充當鑑定人外，另設有囑託機關鑑定制度。依
    刑事訴訟法第198條、第208之規定，不論鑑定人或鑑定機關
    、團體，固均應由法院、審判長、受命法官或檢察官視具體
    個案之需要而為選任、囑託，並依同法第206條之規定，提
    出言詞或書面報告，始符合同法第159條第1項所定得作為證
    據之「法律有規定」之情形，否則所為之鑑定，仍屬傳聞證
    據。然於司法警察機關調查中之案件，為因應實務上，或因
    量大、或有急迫之現實需求，併例行性當然有鑑定之必要者
    ，例如毒品之種類與成分、尿液之毒品反應，或者槍、彈有
    無殺傷力等鑑定，基於檢察一體原則，得由該管檢察長對於
    轄區內之案件，以事前概括選任鑑定人或囑託鑑定機關、團
    體之方式，俾便轄區內之司法警察官、司法警察對於調查中
    之此類案件，得即時送請先前已選任之鑑定人或囑託之鑑定
    機關、團體實施鑑定，以求時效（見法務部92年9月1日法檢
    字第0920035083號函參照，刊載於法務部公報第312期）。
    此種由檢察機關概括選任鑑定人或概括囑託鑑定機關、團體
    ，再轉知司法警察官、司法警察於調查犯罪時參考辦理之作
    為，法無明文禁止，係為因應現行刑事訴訟法增訂傳聞法則
    及其例外規定之實務運作而為。此種由司法警察官、司法警
    察依檢察官所概括選任之鑑定人或囑託鑑定機關、團體所為
    之鑑定結果，與檢察官選任或囑託為鑑定者，性質上並無差
    異，同具有證據能力。又法律已原則規定為有證據能力者，
    倘為當事人所不爭執者，即無贅敘說明其為有證據能力之必
    要。本件卷附之法務部調查局99年3月12日調科壹字第09923
    005510號濫用藥物實驗室鑑定書、內政部警政署99年3月18
    日刑鑑字第0990027737號鑑定書、法務部調查局99年6月7日
    調科壹字第09923011860號濫用藥物實驗室鑑定書、行政院
    衛生署草屯療養院草療鑑字第0990400080號鑑定書及臺灣尖
    端先進生技醫藥股份有限公司所出具之濫用藥物檢驗報告，
    分別係各該鑑定機關執行毒品之種類與成分及尿液之毒品反
    應等鑑定事務所出具之書面鑑定報告，依據刑事訴訟法第
    159 條之立法理由及同法第206條規定，復審酌上開鑑定報
    告均係由專業機關人員本於其專業知識及儀器所作成，又上
    開鑑定報告與本案之事實均具有關聯性，是可認上開鑑定報
    告均具有證據能力。
六、末本案證人吳茂毅於99年2月5日及證人周玉美、續天頤於99
    年3月18日，分別為警所查扣之第一級毒品海洛因1包及第二
    級毒品甲基安非他命，均非屬供述證據而無傳聞法則之適用
    ，又該等扣案物，係依法定程序合法所扣得，且均與本案具
    有關聯性，當亦具證據能力。
七、其餘本案全部卷證所涵括之供述證據及非供述證據，經本院
    依法踐行調查證據程序，公訴人、被告及其辯護人均不爭執
    各該證據之證據能力，且亦查無依法應排除其證據能力之情
    形，是後述所引用證據之證據能力均無疑義，亦均併先敘明
    。
貳、認定本件犯罪事實所根據之證據及理由
一、訊據被告固坦承有於99年1月11日21時18分許、同年月14日
    19時16分許，以所持用之0000000000號行動電話與吳茂毅所
    持用之0000000000號行動電話相互聯繫，並於99年1月11日
    與吳茂毅聯繫後，2人有於苗栗市某薑母鴨店見面；另曾於
    99年3月16日凌晨，前至周玉美及續天頤所共同承租之上開
    租屋處，收受續天頤所交付之現金1萬元，復以之前向藥頭
    購買毒品海洛因及甲基安非他命後，返回該租屋處交付價值
    均為5000元之毒品海洛因及甲基安非他命予周玉美及續天頤
    施用等情不諱，惟矢口否認有何販賣第一級毒品海洛因及販
    賣第二級毒品甲基安非他命之犯行，辯稱：伊與吳茂毅之毒
    品上游均是高自強，但高自強被抓後，吳茂毅就一直來苗栗
    找伊，稱伊被高自強騙了很多錢，要向伊借錢購買毒品，並
    稱不知要向何人購買，伊因而曾於99年1月間，在苗栗市○
    ○路附近某電動玩具店內，介紹藥頭予吳茂毅，由其2人自
    行洽談購毒事宜，並由藥頭交付毒品予吳茂毅，伊僅借錢予
    吳茂毅購毒，99年1月14日吳茂毅說要還錢，但後來並沒有
    出現，電話也聯絡不上，另於99年2月間，吳茂毅向伊佯稱
    要還錢，伊因而前往臺中赴約，方知其已被抓，至伊與吳茂
    毅於99年1月11日電話聯繫後，吳茂毅雖有至苗栗市之薑母
    鴨店找伊，但2人並無任何毒品交易。再伊係與續天頤合資
    購買毒品，續天頤稱其被通緝，請伊幫忙向劉冬松購買毒品
    ，伊因而與續天頤各出資5000元購買甲基安非他命，並一同
    幫忙周玉美購買5000元之海洛因，伊合資購買甲基安非他命
    之事，周玉美及續天頤均知情云云。
二、按非法販賣海洛因及甲基安非他命等毒品之交易，因交易時
    間短暫，未必有第三者知悉其情事，且茍非警方事先獲知情
    報，甚難於交易現場當場查獲。法院固不應僅憑購買者片面
    之指證，據以認定被告之非法販賣毒品之犯行，然購買者之
    指證在證據法則上既屬人證之一種，與被告之自白不得作為
    認定事實唯一證據之情形不同，如購買者之指證並無矛盾或
    瑕疵，亦未違背經驗法則與論理法則時，自不應僅因無法查
    得其他直接佐證，即對購買毒品者所為對販毒者不利之指證
    ，全然捨棄不採（最高法院93年度臺上字第5742號判決意旨
    參照）。又按證人之陳述有部分前後不符，或相互間有所歧
    異時，或因記憶淡忘、或事後迴護被告、或因其他事由所致
    ，究竟何者為可採，法院仍得本其自由心證予以斟酌，非謂
    一有不符或矛盾，即應認其全部均為不可採信；尤其關於行
    為動機、手段及結果等之細節方面，證人之證言，有時亦有
    予渲染之可能；然其基本事實之陳述，若果與真實性無礙時
    ，則仍非不得予以採信（最高法院74年臺上字第1599號判例
    要旨、90年度臺上字第6078號判決要旨參照）；況認事採證
    、證據之取捨及證據證明力之判斷，俱屬事實審法院之職權
    ，苟無違證據法則，自不能指為違法；是供述證據前後雖有
    差異或矛盾，事實審法院非不可本於經驗及論理法則，斟酌
    其他情形，作合理之比較，定其取捨；其就供述證據之一部
    ，認為真實者，予以採取，亦非法則所不許。因之，證人供
    述之證據，前後縱有差異，事實審法院依憑證人前後之供述
    證據，斟酌其他證據，本於經驗法則與論理法則，取其認為
    真實之一部，作為論罪之證據，自屬合法（最高法院90年度
    臺上字第6943號判決要旨參照）。
三、查被告於犯罪事實一（一）所示之時、地，販賣毒品甲基安
    非他命予吳茂毅及於犯罪事實一（二）所示之時、地，同時
    販賣毒品海洛因與甲基安非他命予吳茂毅等情，業據證人吳
    茂毅於警、偵訊中及本院審理時均證述明確：其於警詢中證
    稱：伊於99年2月5日22時30分為警所查扣之甲基安非他命與
    海洛因係向綽號「小陳」0000000000號之男子所購得，其真
    實姓名伊不知道，是於99年1月底在苗栗交流道附近，以120
    00元之價格購買半錢重之海洛因及甲基安非他命15.9公克等
    語（見臺中縣警察局烏日分局警卷第4頁吳茂毅警詢筆錄）
    ；於偵訊中結證稱：伊有於99年1月間，在苗栗交流道附近
    ，向綽號「小陳」之人拿半兩多之甲基安非他命及4點多公
    克之海洛因，價金暫行積欠，嗣後需返還予「小陳」，又伊
    曾於99年1月11日21時18分許及同年月14日19時16分許，以
    0000000000號行動電話與「小陳」所持用之0000000000號行
    動電話通話，1月11日22、23時許，伊等約在苗栗交流道碰
    面，當天其拿約16、17公克之甲基安非他命予伊，1月14 日
    「小陳」要伊拿11日購毒價金予其，伊便於同日約21、22
    時許，在苗栗交流道拿21000元予「小陳」，經伊指認「小
    陳」為陳文仕等語（見99他字第1906號卷第33、34頁偵訊筆
    錄）；復於本院審理時結證稱：伊於99年2月5日為警所查扣
    之海洛因及甲基安非他命都是向被告所購買，價錢海洛因約
    2萬元、甲基安非他命約2萬1千元，購買正確時間記不清楚
    ，應係偵訊中所稱1月間，另於99年1月11日伊與被告之通聯
    ，是要與被告交易毒品，當日應該是在苗栗交流道附近，好
    像是購買甲基安非他命，時間太久有點忘記了，但伊於偵查
    中所言均是實在，而於99年1月14日伊與被告之通聯則應係
    與被告約定要拿錢予被告，購買海洛因及甲基安非他命該次
    ，時間應是在99年1月11日之前，伊購毒時均係先與被告約
    定價錢，等伊將毒品賣出後再陸續將價金還給被告，因伊之
    前都有依約定償還價金，所以被告願意讓伊先行積欠，但查
    獲時伊尚欠被告2萬元，至於伊向被告購毒之地點大部分是
    在苗栗交流道附近，不然就是在交流道附近之統一便利商店
    ，或是在薑母鴨店，薑母鴨店距苗栗交流道較遠，詳細交易
    地點伊已忘記了，伊是被告與伊相約在何處，伊即至該處與
    被告交易等語（見本院卷第160至166頁審理筆錄）。參以被
    告於偵訊中亦供承：吳茂毅確實曾於99年1月11日向伊拿210
    00元之甲基安非他命，伊同意讓其先積欠價金，至同年月14
    日，吳茂毅再交付21000元予伊，交易地點伊忘記了，但是
    在苗栗；另吳茂毅為警查扣之甲基安非他命是向伊拿的，但
    伊沒有拿海洛因予吳茂毅，是除99年1月11日外，伊另曾於1
    月間，在苗栗交流道拿21000元之甲基安非他命予吳茂毅，
    並讓其先行積欠價金，伊承認有販賣第二級毒品甲基安非他
    命之行為，伊亦知悉吳茂毅向伊購買甲基安非他命是要拿去
    賣，另吳茂毅被抓當天有打電話予伊稱要將向伊買毒品之尾
    款還伊，伊等因而約在璽朵汽車旅館，後來伊就被帶回警局
    等語（見99偵字第12459號卷第41、42頁筆錄）；再者，證
    人吳茂毅於99年2月5日為警查獲時，確有扣得第一級毒品海
    洛因（合計驗餘淨重2.35公克，空包裝重2.32公克，純度
    80.73％，純質淨重1.97公克）及第二級毒品甲基安非他命
    （驗前總毛重17.32公克，包裝塑膠袋總重約4.80公克，抽
    樣檢驗純度約87％，依抽測純度值推估驗前總純質淨重約
    10.89公克）乙節，有本院99年度聲搜字第000438號搜索票
    、搜索扣押筆錄、扣押物品目錄表及法務部調查局99年3月
    12日調科壹字第09923005510號濫用藥物實驗室鑑定書、內
    政部警政署99年3月18日刑鑑字第0990027737號鑑定書各1份
    在卷可參（附於臺中縣警察局烏日分局警卷第16頁背面、第
    19至22頁及99偵3894號卷第140、166頁）；另證人吳茂毅所
    持用之0000000000號行動電話經警依本院所核發之通訊監察
    書對之施以通訊監察，亦確有被告於99年1月11日及14日以
    其所持用之0000000000號行動電話與證人吳茂毅相互聯繫等
    情，此有上開通訊監察譯文在卷可按（附於99他字第1906號
    卷第4頁），並據被告及證人吳茂毅均陳明在卷，雖該等通
    話內容並未明確提及交易毒品之名稱、金額及數量等情，然
    本院審酌我國對於販賣毒品之行為科以高度之刑責，是以衡
    情一般毒販為免遭監聽查緝，於通訊中鮮有明白直接以「毒
    品」、「海洛因」、「甲基安非他命」等名稱或相近之用語
    稱之，而幾均以暗語或彼此已有默契之含混語意而為溝通，
    則檢警合法執行通訊監察所得內容中，雖雙方未明示購買毒
    品，苟無違背經驗法則及論理法則，仍得據以認定毒品交易
    行為之存在，而本件證人吳茂毅於偵訊中及本院審理時均已
    明確證述該等談話內容即係與被告聯繫交易毒品甲基安非他
    命事宜，自堪據此通訊監察譯文為被告不利之認定。此外，
    證人吳茂毅確有於99年間因販賣第一級毒品海洛因與第二級
    毒品甲基安非他命案件，經本院判處有期徒刑9年2月及4年
    之前科紀錄，有其等臺灣高等法院被告前案紀錄表各1份可
    按（附於本院卷第93、94頁），益徵其確有購買毒品海洛因
    及甲基安非他命以販賣之需要及事實，堪認證人吳茂毅之上
    開證述確均信而有徵，並非憑空虛捏、誣陷之詞，應堪採信
    。
四、雖被告辯稱其僅係介紹藥頭及借錢予證人吳茂毅購買毒品云
    云，然證人吳茂毅於本院審理時已明白結證稱：「（辯護人
    問：你是否曾經在99年1月跟被告在苗栗的電動玩具店見面
    ？）好像有。（辯護人問：你跟被告在苗栗電動玩具店見面
    時，被告是否有介紹另一個人給你認識？）忘記了，被告有
    他的朋友圈，如果有介紹我頂多是點個頭，打個招呼。（辯
    護人問：是否曾與阿雄購買毒品？）我不認識阿雄，我連阿
    雄的電話都沒有，如何跟阿雄交易毒品。如果我有跟被告見
    面，被告有介紹朋友給我認識，我頂多點個頭，打聲招呼而
    已。我也沒有跟被告介紹的朋友交易毒品過，我不知道阿雄
    是何人。.....（被告問：你以前是否都是跟高自強的藥頭
    購買毒品？）我曾經跟高自強購買過毒品，但後來高自強出
    事後，我就是跟你購買毒品，高自強出事後，是被告自己打
    電話給我，叫我去找他，我才跟他拿。（被告問：你是否一
    直跟我說被高自強騙走金項鍊等物品？）有，但與本案無關
    。（被告問：你到苗栗找我好多次，我們在苗栗交流道附近
    只有見過一次面，只是吃薑母鴨？）我沒有吃薑母鴨的習慣
    ，因為我皮膚不好。（被告問：我是否曾經在電動玩具店2
    樓包廂內介紹藥頭給你認識？）我忘記了，如果有介紹我頂
    多點個頭。我於99年9月間在看守所裡面跟被告同一工廠，
    被告就一直要我把他販賣一級的部份處理掉，被告一直教我
    要怎麼說，並跟我說他在檢察官那邊有承認二級的事情，當
    時我跟他同一工廠，我的壓力很大，不知道怎麼面對他，他
    說他有壓力，我自己也有我的壓力，我剛才所講的內容，都
    是依照事實講。」等語（見本院卷第163至166頁審理筆錄）
    ；參以被告於本院準備程序時亦自承：伊於偵訊中之供述並
    未受到不當之訊問，偵訊中律師向伊稱如果屬實即承認等語
    （見本院卷第76頁準備程序筆錄），益徵被告事後空言否認
    有販賣第二級毒品予證人吳茂毅之犯行，應非屬實；再者，
    被告於99年3月18日為警查獲時，扣得其持有第一級毒品海
    洛因4包（合計驗餘淨重約18.45公克，純質淨重為10.32 公
    克），然經採集其尿液送驗結果確呈鴉片類陰性反應乙節，
    分別有扣押筆錄、扣押物品目錄表、扣押物品清單、查獲現
    場照片、法務部調查局99年6月7日調科壹字第0992301186 0
    號濫用藥物實驗室鑑定書及新竹市警察局毒品犯罪嫌疑人尿
    液採驗作業管制紀錄、臺灣尖端先進生技醫藥股份有限公司
    99年3月26日所出具之濫用藥物檢驗報告等件可憑（附於新
    竹地檢99偵字第2568號卷第27至42頁、第104頁、99年偵字
    第12459號卷第35、36頁），復參酌證人吳茂毅所證述其除
    被告外並無其他毒品來源等語及被告所自承被告於高自強被
    查獲後即無購毒管道等情，足徵證人吳茂毅證述其為警所查
    扣之第一級毒品海洛因係向被告所購買乙情，並非無稽，是
    被告矢口否認有販賣第一級毒品海洛因之犯行，亦應非實在
    。至辯護人另以證人吳茂毅所證述向被告購買毒品之時間、
    地點、價金等詳細情節有前後不一，且所述其等於99年1月
    11日、14日見面之時間、地點亦核與當時被告所使用行動電
    話通聯記錄之基地台位置不相一致，顯見證人吳茂毅所言並
    實在等語置辯；惟查證人吳茂毅雖就其向被告購買毒品之時
    間、地點、金額等細節，前後證述有所出入，然就其於99年
    1月11日確有向被告購買甲基安非他命，及其為警所扣案之
    海洛因及甲基安非他命均是向被告所購買等節，則前後所供
    均相一致，已詳如前述，本院衡諸施用毒品之人因癮頭一來
    急需購買毒品解癮，未解癮前之焦躁難耐以致心神均傾注於
    搜尋毒品以供施用，無暇記憶每次毒品交易金額、交易時間
    、交易地點或數量，及至解癮後之藥害反應，更使施用毒品
    之人無法明確記憶交易細節，是為常情，故證人吳茂毅就細
    節之出入縱不復記憶，並不影響其證言之可信度，其上開所
    證述確有向被告購買毒品之前揭情節，仍足採信；況證人吳
    茂毅於本院審理時亦明確結證稱：伊不是苗栗人，不知所約
    地點詳細地址在何處，也沒有記憶路程、時間，但是交易對
    象確是被告沒有錯，若被告所約地點伊不知道路會打電話問
    被告或問路人，伊與被告碰面後就不會再相互以電話聯繫，
    於99年1月11日、14日伊與被告之通聯紀錄，應均是伊出發
    前或在路上與被告之通話，當時應均未與被告見面，另伊於
    偵訊中所稱扣案海洛因是伊女朋友寄放等語是指伊向被告購
    買後，有供伊女友有施用，但伊怕女友用太多，所以放在伊
    這裡等語（見本院卷第162至165頁審理筆錄），益徵證人吳
    茂毅所證述購毒細節不一等情並無顯悖於常情之處，實難僅
    因此而遽認其證述全然不可採，故辯護人此部分所辯，尚難
    認有據。另毒品交易之金額，關係被告犯罪所得財物之多寡
    ，因本院已盡調查能事，仍無法明確得知被告販賣毒品海洛
    因予證人吳茂毅之實際金額，爰依罪疑唯輕之原則，而採認
    證人吳茂毅於本院審理時所證述之金額，以此最有利之原則
    認定被告於犯罪事實一（二）所示之時、地，販賣毒品海洛
    因予證人吳茂毅之金額為2 萬元，併此敘明。
五、又查被告於犯罪事實一（三）所示之時、地，同時販賣毒品
    海洛因與甲基安非他命予續天頤及周玉美等情，業據證人周
    玉美於警、偵訊中及本院審理時；及證人續天頤於偵訊中均
    證述明確：證人周玉美於警詢中證稱；99年3月18日15時30
    分許，在新竹市○○街43號為警所查扣伊持有之海洛因及甲
    基安非他命均是向一位綽號「小陳」之男子所購得，經伊指
    認為被告，伊都是以伊0000000000號行動電話撥打被告0000
    000000號行動電話予被告聯繫後，並告知其欲購買之毒品金
    額為何，被告若有空就會送至伊住處進行毒品交易，扣案毒
    品亦是伊打電話給被告購買等語（見新竹地檢99偵字第2568
    號卷第18、19頁警詢筆錄）；於99年3月19日偵訊中結證稱
    ：99年3月18日凌晨3時許，伊打行動電話給被告，要其前至
    新竹市○○街住處，其到達後才向其說要買5千元海洛因及5
    千元甲基安非他命等語（見新竹地檢99偵字第2568號卷第56
    頁偵訊筆錄）、於99年9月23日偵訊中結證稱：99年3月18日
    為警所查扣之海洛因及甲基安非他命，是伊與續天頤一同向
    被告所購買，是查獲前一日晚上，正確時間記不得，由續天
    頤打電話給被告說要購買毒品，請被告到伊等新竹市○○街
    住處，伊與續天頤在家拿10000元予被告，請其去拿毒品，
    約過1小時後，被告即返回伊等住處，交付扣案毒品予伊等
    ，伊並不清楚被告與續天頤是用何行動電話聯繫，伊認為伊
    等交錢給被告，被告前去拿毒品予伊等，就是向被告買的意
    思等語（見99偵字第12459號卷第88、89頁偵訊筆錄）；復
    於本院審理時結證稱：99年3月18日為警所查獲之海洛因及
    甲基安非他命係伊男友續天頤向被告所購買，購買時間約在
    查獲前一天晚上，應是於99年3月16日，交易過程如伊於99
    年9 月23日偵訊中所言，伊等並不是與被告合資購買，99年
    3月18日為警查獲時，警察有請伊再打電話給被告，佯裝要
    買毒品，因伊扣案之毒品是向被告所購買，所以伊有撥打電
    話予被告，續天頤購買毒品之時，伊有看到續天頤撥電話找
    被告，其應是以0000000000號行動電話打給被告，後來被告
    即前至伊等住處，伊係與續天頤同住，伊將錢拿給續天頤，
    續天頤再將錢拿給被告，被告拿到毒品至伊等住處後，即將
    各5000元之海洛因及甲基安非他命均放在房間桌上，該等毒
    品伊與續天頤均有施用，確認是毒品成分無訛等語（見本院
    卷第170至172頁審理筆錄）；另證人續天頤則於99年3月19
    日偵訊中結證稱：99年3 月18日凌晨3時，周美玉撥電話予
    被告，要被告前至伊等少年街住處，被告到場後，才向被告
    稱要5千海洛因、5千安非他命等語（見新竹地檢99年偵字第
    2568號卷第56頁偵訊筆錄）、於99年10月14日偵訊中結證稱
    ：伊與周玉美為警查扣之毒品，是伊打電話給被告稱「跟以
    前一樣」，意思就是拜託其各拿5000元海洛因、安非他命，
    後來被告就到新竹市○○街43-3號4樓，伊等便拿1萬元予被
    告，被告叫伊等等一下，其接一通電話即下樓，過一陣子就
    拿毒品上來予伊等，伊不知道被告向何人拿毒品，伊忘記是
    撥打被告何支行動電話，伊是曾經與被告聊天，知道拜託被
    告拿毒品較便宜，該次被告有無一起拿毒品伊並不清楚，也
    沒聽說其也要一起拿毒品，伊等拜託被告拿毒品相關交易時
    間、地點、金額、數量都是與被告1人洽談，伊並不清楚被
    告幫伊等拿毒品有無從中獲取差價等語（見99偵字第15267
    號卷第70、71頁偵訊筆錄）。參以被告亦自承確有以其妻劉
    千斐所申設之0000000000 號行動電話與證人續天頤聯繫後
    ，於99年3月16日凌晨前至證人周玉美、續天頤上開住處，
    向其等收取現金1萬元，再前向藥頭購買毒品後交付予周玉
    美、續天頤等情，有被告偵訊筆錄（見99偵字第12459號卷
    第88、89頁偵訊筆錄）、本院準備程序與審理筆錄（見本院
    卷第75頁準備程序筆錄、第173頁背面審理筆錄）及0000000
    000號行動電話與0000000000號行動電話雙向通聯紀錄、000
    0000000號行動電話使用客戶資料、被告全戶戶籍資料等（
    附於99年他字第1906號卷）在卷足憑；且證人周玉美及續天
    頤於99年3月18日15時30分，在新竹市○○街43之3號4樓為
    警所查扣之毒品，確為第一級毒品海洛因（驗餘淨重0.3651
    公克）及第二級毒品甲基安非他命（驗餘淨重0.2426 公克
    ），有行政院衛生署草屯療養院草療鑑字第0990400080號鑑
    定書1份可按（附於99偵字第12459號卷第31頁）。此外，證
    人續天頤有施用第一、二級毒品之前科紀錄，且證人續天頤
    及周玉美於99年3月18日為警查獲後，經採集其尿液送驗結
    果分別呈安非他命類陽性反應及鴉片類與安非他命類陽性反
    應，此分別有其等前科紀錄及新竹市警察局毒品犯罪嫌疑人
    尿液採驗作業管制紀錄、台灣尖端先進生技醫藥股份有限公
    司濫用藥物檢驗報告等在卷可資佐證（附於本院卷第95至
    107 頁、99偵字第12459號卷第32至34頁），足徵證人周玉
    美及續天頤確有購買毒品海洛因及甲基安非他命施用之需要
    及動機，是堪認證人周玉美及續天頤之上開證述洵屬有據，
    均堪採信。
六、雖被告辯稱其係與證人周玉美及續天頤合資購買毒品云云，
    然證人周玉美及續天頤於警、偵訊中全然未證述係與被告合
    資購毒乙節，證人周玉美甚於本院審理時明白否認係與被告
    合資購買等語，業已詳如前述；而證人續天頤雖於本院審理
    時否認其與證人周玉美為警所查扣之毒品海洛因及甲基安非
    他命係向被告所取得云云，惟其亦證述其於偵訊中所言均屬
    實在，且其並不知道被告購毒之藥頭是何人？其均是與被告
    接洽，購買毒品之價金亦均是交給被告等情（見本院卷第
    169 頁審理筆錄）；復參以被告與證人周玉美及續天頤均無
    夙怨，且證人周玉美並未因其於99年3月18日為警查獲有施
    用第一、二級毒品之事實，而經起訴判刑；另證人續天頤雖
    因其為警查獲有施用第二級毒品之犯行，而經起訴判刑確定
    ，然其亦並未因證述被告有販賣毒品乙節，而獲得減刑，此
    有臺灣新竹地方法院99年度審易字第313號刑事判決1份可按
    ，是證人等既均無從因證述被告販賣毒品海洛因及甲基安非
    他命等情，而得獲減輕或免除其刑之寬典，其等當無甘冒涉
    犯偽證罪之風險，而刻意設詞誣陷被告之理；況依被告為警
    查獲時，尚扣得其持有現金17萬6600元等情觀諸，亦難認被
    告有何須與人合資購買毒品之必要，堪認被告此部分所辯，
    應非實在，無可採信。至證人續天頤於本院審理時翻異其詞
    之證述，不惟與其先前陳述大異其趣，且與證人周玉美之證
    述及被告所自承之情節均不相符，亦無足採信，附此敘明。
七、再按毒品危害防制條例第4條之販賣毒品罪，行為人祇須有
    營利之意圖而販入或賣出毒品者，其犯罪即屬成立，並不因
    行為人所獲得之利益係現金或其他實物而有不同（最高法院
    97年台上字第2422號裁判意旨參照）。又按販賣海洛因及甲
    基安非他命均係違法行為，非可公然為之，亦無公定價格，
    容易分裝並增減份量，而每次買賣之價量，可能隨時依雙方
    關係深淺、資力、需求量及對行情之認知、來源是否充裕、
    查緝是否嚴緊、購買者被查獲時供述購買對象之可能風險之
    評估等，而異其標準，非可一概而論，從而販賣之利得，除
    被告就販賣之價量俱臻明確供述外，委難察得實情，然販賣
    之人從價差或量差中牟利之方式雖異，其意圖營利之販賣行
    為則無二致。查本件被告所為販賣毒品犯行，雖因被告矢口
    否認犯行而無法獲悉其原取得毒品之確實重量、純度及價格
    ，且因並未當場查獲販毒事實，又時隔久遠，而無從察知其
    販賣毒品之確實數量及純度，致無從精確算知其販售毒品海
    洛因所獲利潤之數額，惟毒品危害防制條例所處罰之「販賣
    」毒品罪，所著重者為在主觀上有藉以牟利之惡性，及對毒
    品之擴散具有較有償或無償轉讓行為更嚴重之危害性，被告
    「營利」之意圖係從客觀之社會環境、情況及證人、物證等
    資料，依據證據法則綜合研判認定；衡諸毒品海洛因及甲基
    安非他命量微價高，且依一般社會通念以觀，販賣行為在通
    常情形下均係以牟利為其主要誘因及目的，從而，舉凡其有
    償交易，除足反證其確另基於某種非圖利本意之關係外，通
    常尚難因無法查悉其販入價額作為是否高價賣出之比較，諉
    無營利之意思，阻卻販賣犯行之追訴。查本件被告確有販賣
    海洛因及甲基安非他命予證人吳茂毅及周玉美、續天頤等情
    ，業據本院認定如前，參以我國政府一再宣示反毒決心，施
    用、販賣毒品均屬違法行為，此為國人共識，且不論是前之
    肅清煙毒條例及現行毒品危害防制條例對販毒行為均設極重
    刑罰之明文，本件被告與證人3人均僅係普通朋友，並非親
    故至交，苟無利得，衡情當無甘冒重典，一再與其等相約交
    付毒品之理，堪認被告上開販賣毒品海洛因及甲基安非他命
    之行為確均有營利之意圖，應堪認定。
八、綜上所述，本件事證已臻明確，被告確有上開販賣第一級毒
    品海洛因及販賣第二級毒品甲基安非他命等犯行，均堪認定
    ，應分別依法論科。
、論罪科刑
一、按毒品危害防制條例第2條第2項第1、2款規定，海洛因及甲
    基安非他命係分屬列管之第一級毒品及第二級毒品，不得非
    法持有、施用、販賣。又按刑法上所謂販賣行為，不以販入
    後復行賣出為必要，只要以營利為目的，而有販入或賣出二
    者其一之行為，即足構成，雖未及賣出，仍屬販賣既遂，其
    後復分次賣出，與先前之販入行為，均為販賣犯行（參照最
    高法院88年度臺上字第2828號判決意旨）。復按刑事上販賣
    罪之完成，與民事上買賣契約之成立，二者之概念尚有不同
    ，刑事上之販賣行為，則須以營利為目的，將標的物販入或
    賣出，有一於此，其犯罪行為始為完成，苟行為人尚未將標
    的物販入或賣出，即難謂其販賣行為已屬完成（參照最高法
    院88年度臺上字第3760號判決意旨）。再按販賣毒品之所謂
    販賣行為，係行為人基於營利之目的，而販入或賣出毒品而
    言。販賣毒品者，其主觀上須有營利之意圖，且客觀上有販
    賣之行為，即足構成，至於實際上是否已經獲利，則非所問
    。即於有償讓與他人之初，係基於營利之意思，並著手實施
    ，而因故無法高於購入之原價出售，最後不得不以原價或低
    於原價讓與他人時，仍屬販賣行為。必也始終無營利之意思
    ，縱以原價或低於原價有償讓與他人，方難謂為販賣行為，
    而僅得以轉讓罪論處（最高法院93年度臺上字第1651號裁判
    意旨參見）。故核被告就犯罪事實一（一）所為，係犯毒品
    危害防制條例第4條第2項之販賣第二級毒品罪；另就犯罪事
    實一（二）、（三）所為，則係分別犯毒品危害防制條例第
    4條第1項之販賣第一級毒品罪及同條第2項之販賣第二級毒
    品罪。被告販賣第一級毒品海洛因及第二級毒品甲基安非他
    命前持有第一級毒品及第二級毒品之低度行為，均為販賣第
    一級毒品及第二級毒品之高度行為所吸收，均不另論罪。又
    被告於犯罪事實一（二）、（三）所示之時、地，同時販賣
    第一級毒品海洛因及第二級毒品甲基安非他命之犯行，係以
    一行為同時觸犯販賣第一級毒品罪及販賣第二級毒品罪，為
    異種想像競合，應依刑法第55條規定，分別從一重論以販賣
    第一級毒品罪。
二、次按94年2月2日修正公布，於95年7月1日施行之刑法，基於
    刑罰公平原則之考量，杜絕僥倖之犯罪心理，並避免易致鼓
    勵犯罪之誤解，已刪除第56條連續犯之規定。行為人反覆實
    行之犯罪行為茍係在刑法修正施行後者，因法律之修正已生
    阻斷連續犯之法律效果，除認應合於接續犯、繼續犯、集合
    犯等實質上一罪關係而以一罪論處外，基於一罪一罰之刑罰
    公平性，自應併合處罰。而刑法上所謂集合犯是指立法者所
    制定之犯罪構成要件中，本就預定有數個同種類之行為將反
    覆實行之犯罪而言，是將各自實現犯罪構成要件之多數行為
    ，解釋為集合犯，而論以一罪；是以對於集合犯，必須從嚴
    解釋，以符合立法者之意向。所謂集合犯，係指數犯罪構成
    要件中，本即預定有數個同種類之行為將反覆實行，雖其特
    質為行為含有反覆實行複數行為而評價為包括一罪，但並非
    其所有反覆實行之行為，皆一律認為包括一罪，仍須從行為
    人之主觀犯意，自始係基於概括性，行為之時、空上具有密
    切關係，且依社會通念，認屬包括之一罪為合理適當者，始
    足當之，否則仍應依實質競合予以併合處罰。犯罪是否包括
    一罪之集合犯，客觀上，應斟酌其法律規定文字之本來意涵
    、實現該犯罪目的之必要手段、社會生活經驗中該犯罪實行
    常態及社會通念等；主觀上，則視其是否出於行為人之一次
    決意，並秉持刑罰公平原則，加以判斷（最高法院96年度臺
    上字第1850號、96年度臺上字第3531號、96年度臺上字第
    4969 號、96年度臺上字第1168號判決意旨參照）。查本件
    被告意圖營利而販賣毒品之各該次行為，為實現牟利之犯罪
    目的，依吾人之生活經驗，其犯罪之實行，固以反覆、繼續
    為常態，然其販賣之時間、販賣地點、販賣對象均各自不盡
    相同，難認係出於被告之1次犯罪決意；況此類異時、異地
    且異其對象之販賣毒品行為，依社會通念，殊難認以評價為
    一罪為適當；再者，其多次販賣毒品，致該毒品氾濫，嚴重
    危害國人身心健康之犯罪結果，評價為集合犯之包括一罪，
    難謂符合法律規範本質，更與刪除連續犯之修法意旨相違，
    自不得認僅成立集合犯之包括一罪。是被告所犯各次販賣第
    一級毒品犯行，應係基於各別犯意為之，且行為時、空亦各
    有不同，應予分論併罰。
三、復查被告前曾因竊盜案件，經臺灣苗栗地方法院以95年度易
    字第522號判決判處有期徒刑7月確定；另因轉讓第二級毒品
    案件，經臺灣苗栗地方法院以96年度訴字第199號判決判處
    有期徒刑4月確定；再因持有第一級毒品及施用第二級毒品
    案件，經臺灣苗栗地方法院以96年度易字第300號判決判處
    有期徒刑4月、8月，應執行有期徒刑10月確定；嗣上開案件
    經臺灣苗栗地方法院以96年度聲減字第608號裁定減刑為有
    期徒刑3月15日、2月、2月及4月，並合併定應執行刑為有期
    徒刑10月15日確定，於96年12月20日縮刑期滿執行完畢等情
    ，有臺灣高等法院被告前案紀錄表1份附卷可稽，其於受有
    期徒刑執行完畢後，5年以內故意再犯上開有期徒刑以上之
    罪，均為累犯，除法定本刑為死刑、無期徒刑部分不得加重
    外，各應就得併科罰金刑部分，依刑法第47條第1項之規定
    加重其刑。
四、再按犯毒品危害防制條例犯第4條至第8條、第10條或第11條
    之罪，供出毒品來源，因而查獲其他正犯或共犯者，減輕或
    免除其刑，毒品危害防制條例第17條第1 項定有明文。又所
    謂「供出毒品來源，因而查獲者」，係指被告供出毒品來源
    之有關資料，諸如前手之姓名、年籍、住居所、或其他足資
    辨別之特徵等，使調查或偵查犯罪之公務員因而對之發動調
    查或偵查並破獲者而言；申言之，被告之「供出毒品來源」
    ，與調查或偵查犯罪之公務員對之發動調查或偵查並進而破
    獲之間，論理上須具有先後且相當之因果關係始可（最高法
    院98年度台上字第6331號判決意旨參見），是並非謂被告一
    有「自白」、「指認」毒品來源之人，即得依上開規定予以
    減刑，仍需有「因而查獲」方符合上開規定之要件，而始應
    依法減輕或免除其刑。再數次販賣毒品之犯行，依前所述，
    應論以數罪而分論併罰之，是基於一罪一罰之原則，應就被
    告所供述其毒品來源，因而查獲之情節，分別判斷被告所犯
    數次販賣毒品犯行是否已符合毒品危害防制條例第17條第1
    項之規定，非謂被告一有供出毒品來源，因而查獲共犯或正
    犯之情事，即可泛認被告所犯數次販賣毒品犯行，均可悉依
    上開規定予以減免其刑。查：被告雖於本院審理時及99年9
    月23日偵訊中供稱其交予證人周玉美及續天頤之毒品來源為
    劉冬松等語，且劉冬松亦確係因被告之供述而為警查獲乙節
    ，業據本院調閱臺灣苗栗地方法院99年度訴字第943號劉冬
    松被訴違反毒品危害防制條例一案核閱屬實；然被告於99年
    3月19日警詢中係供稱：伊調予周玉美及續天頤之毒品，係
    向綽號「小蔣」之人所購買等語（見新竹地檢99偵字第2568
    號卷第13頁警詢筆錄）、於99年4月16日偵訊中則係供稱：
    伊為警查獲前一天凌晨，至續天頤位於新竹少年街住處，續
    天頤請伊幫忙拿甲基安非他命5000元，並問伊可否幫忙拿到
    海洛因，因其女友周玉美有在施用海洛因，剛好伊在新竹有
    認識一個姊姊，伊都叫其「姊仔」，伊便前向「姊仔」購買
    海洛因及甲基安非他命等語（見新竹地檢99偵字第2568號卷
    第86、87頁偵訊筆錄），被告前後所供述其交付予證人周玉
    美及續天頤之毒品來源已有不一；參以被告於99年7月30日
    經檢察官提交其予台中市警察局刑事大隊外出查證被告之毒
    品來源，被告於同日警詢中供稱：伊甲基安非他命毒品是向
    綽號「阿冬雄」男子所購買，經伊指認「阿冬雄」即為劉冬
    松，伊自98年9月起，陸續至劉冬松苗栗住處購買毒品，一
    共買過4次甲基安非他命，99年2月買1次、3月買1次，數量
    不是半兩就是1兩，價值約2萬元或3萬6千元，伊不曾向劉冬
    松購買過海洛因等語（見99偵字第12459號卷第45、46頁之
    99 年7月30日偵訊筆錄及同卷第48至55頁之99年7月30日警
    詢筆錄）；再被告於另案即臺灣苗栗地方法院99年度訴字第
    943 號劉冬松被訴違反毒品危害防制條例一案偵查中，以證
    人身份結證稱：伊施用之甲基安非他命曾向劉冬松購買過，
    但時間、地點忘記了，在其位於北苗一間廟附近之住處所購
    買，大約向伊購買半兩，價錢不清楚，約是在去年年底今年
    初左右等語（見該案卷證之苗栗地檢99偵字第5193號卷第
    138、139頁99年10月19日偵訊筆錄），依被告所陳，足認被
    告僅曾向劉冬松購買毒品甲基安非他命，並未曾向其購買毒
    品海洛因，則顯難認被告於犯罪事實一（三）所示時、地，
    先向證人周玉美及續天頤收取購毒價金，再前向藥頭購買甲
    基安非他命與海洛因以交付予證人周玉美及續天頤之毒品來
    源，確均係向劉冬松所購買，是雖劉冬松係因被告之指證而
    為警查獲，惟依上開說明，被告就罪事實一（三）所犯之販
    賣第一級毒品海洛因罪部分，仍無從依毒品危害防制條例第
    17條第1項規定予以減輕或免除其刑，公訴人認此部分已有
    供出其毒品來源，並因而破獲之情事，而請依上開規定予以
    減輕其刑，容有所誤。至被告就犯罪事實一（一）、（二）
    另所犯之販賣第二級毒品罪及販賣第一級毒品罪部分，因被
    告並未供述其各該部分之毒品來源，且依被告上開所陳，亦
    尚難遽認被告於99年1月間販賣予證人吳茂毅之毒品海洛因
    及甲基非他命，係向劉冬松所購買，自亦無從依毒品危害防
    制條例第17條第1項規定予以減輕或免除其刑，附此敘明。
五、另按犯毒品危害防制條例第4條至第8條之罪，於偵查及審判
    中均自白者，減輕其刑，毒品危害防制條例第17條第2項定
    有明文，而考其立法意旨在獎勵犯罪人之悛悔，同時使偵查
    或審判機關易於發現真實，以利毒品查緝，俾收防制毒品危
    害之效；故不論該被告之自白，係出於自動或被動、簡單或
    詳細、一次或多次，並其自白後有無翻異，苟其於偵查及審
    判中均有自白，即應依法減輕其刑（最高法院98年度台上字
    第6928號判決意旨參照）。又上開法條規定所指之偵查中，
    並未明文限縮專指檢察官偵查中，而刑事訴訟程序中之「偵
    查」乃偵查機關調查人犯，搜集一切犯罪證據，以決定有無
    犯罪嫌疑，應否提起公訴之準備程序，偵查之機關有主體偵
    查機關與輔助偵查機關之分，前者為檢察官，後者為司法警
    察官及司法警察；是上開偵查之範圍，自應兼指司法警察官
    或司法警察實施之偵查程序在內。則若司法警察官或司法警
    察就具體案件開始進行調查，並對犯罪嫌疑人製作調查筆錄
    時，犯罪嫌疑人之被告曾對被移送之犯罪事實加以自白，即
    應從寬認定其合於「偵查中自白」之要件。至於被告於偵查
    中自白後，嗣後又為否認犯罪之辯解，此仍屬被告在刑事訴
    訟上防禦權之合法行使，不能憑此否定其前此所為之自白，
    而排除上開規定之適用。惟按毒品危害防制條例第17條第2
    項需於偵查及審判中均有自白方有其適用；且所謂自白乃對
    自己之犯罪事實全部或主要部分為肯定供述之意（最高法院
    99年度台上字第110號判決意旨參照）。而無償受他人委託
    ，代為購買毒品交付委託人，或與委託人合資購買毒品，以
    便利、助益委託人使用者，為幫助施用，其行為人於購入毒
    品之初，即係非基於營利之意圖，且僅係為委託人而持有該
    毒品；此核與販賣毒品行為，係行為人基於營利之目的，而
    販入或賣出毒品之情形，顯然有別。查被告雖於偵、審中均
    陳稱有於犯罪事實一（三）所示之時、地，向證人周玉美及
    續天頤收取購毒價金後，前向藥頭購買毒品再交付予其等之
    事實，然均矢口否認涉有販賣毒品之犯行，或辯稱僅係受託
    為證人等調取毒品，或辯稱僅係受證人等委託而與之合資購
    買毒品云云，被告並未於偵、審中就其此部分犯罪事實之主
    要部分即主觀上具有營利之意圖為肯定供述，依上開說明，
    自難認被告已有於偵、審中自白此部分犯行，尚無從依毒品
    危害防制條例第17條第2項，減輕其刑（最高法院99年度臺
    上字第6183、6339、7769、7975號判決意旨參照）。至被告
    雖曾於偵查中自白確有於犯罪事實一（一）、（二）所示時
    、地，販賣毒品甲基安非他命予證人吳茂毅之犯行，然於本
    院準備程序及審理時均已否認有何販賣毒品予證人吳茂毅之
    事實，參諸前開說明，被告既未於審理中自白此部分犯行，
    即無從依毒品危害防制條例第17條第2項規定予以減輕其刑
    ，附此敘明。
六、再按刑法第59條之酌量減輕其刑，必於犯罪之情狀，在客觀
    上足以引起一般人同情，認為即予宣告法定最低度刑期，猶
    嫌過重者，始有其適用（最高法院51年台上字第899號判例
    意旨參照）。而毒品戕害國人健康，嚴重影響社會治安，故
    政府立法嚴禁販賣毒品，並以高度刑罰來遏止毒品氾濫之問
    題，被告為思慮成熟之成年人，絲毫未考慮販賣海洛因及甲
    基安非他命對社會、國人之不良影響，害人害己，是其所為
    在客觀上已難認會引起一般同情；況依被告本件犯罪之情節
    觀之，被告雖僅販賣毒品予證人吳茂毅及周玉美、續天頤，
    然各次販賣毒品之數量及金額均甚多、所販賣毒品之純度亦
    甚高，且被告明知證人吳茂毅係欲向之購買毒品以販賣，仍
    一再販賣予證人吳茂毅，使毒品愈加蔓延，對社會治安及國
    民健康之危害甚鉅，再參酌被告前已有販賣毒品經科予重刑
    之前科紀錄，其於該案為警查獲後，仍再次為本件販賣毒品
    犯行，顯有漠視法紀之情，實不宜輕縱，是依被告客觀之犯
    行與主觀之惡性二者加以考量其情狀，亦無從認有何顯可憫
    恕之處，故本件倘處以販賣第一級毒品及販賣第二級毒品之
    法定本刑最低刑度，亦難認有失之過苛，而予人情輕法重之
    感，堪認尚符合罪刑相當性及比例原則。從而，本件尚無從
    依刑法第59 條之規定，對被告所犯前揭販賣第一級毒品海
    洛因及第二級毒品甲基安非他命等犯行，予以酌量減輕其刑
    ，公訴人認本件仍有刑法第59條之適用，容有未洽，併予敘
    明。
七、爰審酌毒品之危害至大，施用者不惟殘害自身，其因施用毒
    品而散盡家財連累家人，或為買毒鋌而走險者，更不可勝計
    ，故毒品所造成之社會問題尤大於施用者本身所受之毒害，
    被告自身亦為染有毒癮者，對於上情當知之甚稔，竟為圖厚
    利，不顧販賣毒品將衍生之社會問題，仍一再販毒使之蔓延
    ，危害他人及社會甚鉅；暨考量其犯罪手段、販賣毒品之數
    量、金額、純度、期間、次數、所得之利益，復參酌其素行
    、智識程度、生活狀況與犯後否認販賣毒品犯行之態度等一
    切情狀，分別量處如主文所示之刑，並定其應執行刑，以資
    懲儆。
八、末按毒品危害防制條例第19條第1項規定，犯販賣毒品罪者
    ，其犯罪所得之財物均沒收之，係採義務沒收主義。故販賣
    毒品所得之對價，不問其中成本若干，利潤多少，均應全部
    諭知沒收，貫徹政府查禁煙毒之決心，以符立法本旨，然上
    開所稱因犯罪所得之財物，係以實際所得者為限，苟無所得
    或尚未取得者，即無從為沒收、追徵或以財產抵償之諭知（
    最高法院96年臺上字第2331號、91年度臺上字第2419號判決
    要旨可參）。次按毒品危害防制條例第19條第1項規定，犯
    第4條之罪者，其供犯罪所用或因犯罪所得之財物，均沒收
    之，如全部或一部不能沒收時，追徵其價額或以其財產抵償
    之；但該條項並無如同條例第18條第1項所定「不問屬於犯
    人與否，沒收之」之明文，自屬相對沒收主義之立法。是其
    應沒收之物，應以屬被告所有者為限（最高法院95年度臺上
    字第305號判決意旨參照）。再按毒品危害防制條例第18條
    第1項前段：「查獲之毒品，不問屬於犯人與否，均沒收銷
    燬之」之規定，乃刑法第38條第1項第1款之特別規定，至該
    法條所稱「查獲」之毒品，係指有罪判決書於事實欄，已經
    認定為被告有罪事實之毒品而言；又沒收為從刑之一種，依
    主從不可分原則，應附隨於主刑同時宣告之，若無主刑，則
    從刑即無所附麗（最高法院96年度台上字第85號判決意旨參
    照）。查：
（一）本件被告販賣第一級毒品海洛因及第二級毒品價基安非他
      命所獲取如附表「販毒所得」欄所示之財物，雖均未扣案
      ，然業經證人吳茂毅及周玉美、續天頤明確證述該部分購
      毒價金均已交付予被告收受等情，依上開說明及毒品危害
      防制條例第19條第1項規定，仍應分別宣告沒收，且因其
      犯罪所得財物為新臺幣，如全部或一部不能沒收時，以其
      財產抵償之。至附表編號2所示該次販賣毒品犯行之部分
      對價20000元，因迄今仍為證人吳茂毅所賒欠，尚未支付
      該部分價金，已據證人吳茂毅於本院審理時證述明確，揆
      諸上揭說明，該等尚未收取之對價自無從為沒收之諭知，
      附此說明。
（二）扣案之SAMSUNG行動電話1支（不含扣案之SIM卡），係被
      告所有，且供其為犯罪事實一（三）所示之販賣毒品犯行
      所用之物，應依毒品危害防制條例第19條第1項之規定，
      於該罪主刑項下併予宣告沒收。
（三）至被告持以犯犯罪事實一所示各罪所用之SIM卡，被告否
      認係其所有，依卷內各該門號之申設人資料所示亦均非由
      被告所申設，復無其他證據足認各該門號之SIM卡確係屬
      被告所有，依前開說明，尚核與毒品危害防制條例第19條
      第1項之規定有間，均無從併為沒收之諭知。
（四）另扣案之門號0000000000號SIM卡1 張，被告否認係供其
      犯本案犯罪所用之物，復查無積極事證足資證明該扣案之
      SIM卡確與本案有何直接關連，又非屬違禁物或義務沒收
      之物，自不得於本案中併予宣告沒收。
（五）末被告為警查扣之第一級毒品海洛因4包（合計驗餘淨重
      約18.45公克，純質淨重為10.32公克）及第二級毒品甲基
      安非他命2包（驗前總毛重12.24公克、包裝塑膠袋總重約
      1.22公克，抽測純度值推估驗前總純質淨重約10.97公克
      ），被告否認係供本件犯罪所用之物，本院復查無其他證
      據足認該等扣案之毒品確與被告所為本件犯罪有關，依前
      開說明，自不得於本案中併予宣告沒收，至被告為警查獲
      其持有扣案之毒品，是否另涉有違反毒品危害防制條例之
      犯行，應由檢察官另行偵查。另扣案之現金17萬6600元，
      被告亦否認係供本件犯罪所用或本件犯罪所得之物，本院
      復查無其他證據足認該扣案之現金確與本件犯罪有關，亦
      無從併予宣告沒收，均附此敘明。
據上論斷，應依刑事訴訟法第299條第1項前段，毒品危害防制條
例第4條第1項、第2項、第19條第1項，刑法第11條、第47條第1
項、第51條第4款，判決如主文。
本案經檢察官謝志遠到庭執行職務。
中    華    民    國   100    年    1     月    26    日
                  刑事第五庭    審判長法  官  王邁揚
                                      法  官  賴秀雯
                                      法  官  簡璽容
以上正本證明與原本無異。
如不服本判決應於收受判決後10日內向本院提出上訴書狀，並應
敘述具體理由；其未敘述上訴理由者，應於上訴期間屆滿後20日
內向本院補提理由書（均須按他造當事人之人數附繕本）「切勿
逕送上級法院」。
                                      書記官  張雅如
中    華    民    國   100    年    1     月    26    日
所犯法條：
毒品危害防制條例第4條
製造、運輸、販賣第一級毒品者，處死刑或無期徒刑；處無期徒
刑者，得併科新臺幣 2 千萬元以下罰金。
製造、運輸、販賣第二級毒品者，處無期徒刑或 7 年以上有期
徒刑，得併科新臺幣 1 千萬元以下罰金。
製造、運輸、販賣第三級毒品者，處 5 年以上有期徒刑，得併
科新臺幣 7 百萬元以下罰金。
製造、運輸、販賣第四級毒品者，處 3 年以上 10 年以下有期
徒刑，得併科新臺幣 3 百萬元以下罰金。
製造、運輸、販賣專供製造或施用毒品之器具者，處 1 年以上
7 年以下有期徒刑，得併科新臺幣 1 百萬元以下罰金。
前五項之未遂犯罰之。
附表：
┌──┬────────┬─────┬────────────┐
│編號│犯  罪  事  實  │販毒所得（│ 主                 文  │
│    │                │新臺幣）  │                        │
├──┼────────┼─────┼────────────┤
│ 一 │如犯罪事實欄一( │ 2萬1000元│陳文仕販賣第二級毒品，累│
│    │一)所示之販賣毒 │          │犯，處有期徒刑玖年，未扣│
│    │品甲基安非他命予│          │案之販賣毒品所得新臺幣貳│
│    │吳茂毅部分      │          │萬壹仟元沒收之，如全部或│
│    │                │          │一部不能沒收時，以其財產│
│    │                │          │抵償之。                │
│    │                │          │                        │
├──┼────────┼─────┼────────────┤
│ 二 │如犯罪事實欄一( │2萬1000元 │陳文仕販賣第一級毒品，累│
│    │二)所示之販賣毒 │（尚賒欠價│犯，處無期徒刑，未扣案之│
│    │品海洛因及甲基安│金2萬元） │販賣毒品所得新臺幣貳萬壹│
│    │非他命予吳茂毅部│          │仟元沒收之，如全部或一部│
│    │分              │          │不能沒收時，以其財產抵償│
│    │                │          │之。                    │
│    │                │          │                        │
├──┼────────┼─────┼────────────┤
│ 三 │如犯罪事實欄一( │  1 萬元  │陳文仕販賣第一級毒品，累│
│    │三)所示之販賣毒 │          │犯，處無期徒刑，未扣案之│
│    │品海洛因及甲基安│          │販賣毒品所得新臺幣壹萬元│
│    │非他命予周玉美、│          │沒收之，如全部或一部不能│
│    │續天頤部分      │          │沒收時，以其財產抵償之，│
│    │                │          │扣案之SAMSUNG行動電話1支│
│    │                │          │（不含扣案之SIM卡）沒收 │
│    │                │          │。                      │
└──┴────────┴─────┴────────────┘